臺灣臺北地方法院民事判決
　　　　　　　　　　　　　　　　  111年度北簡字第3254號
原      告  皇冠大車隊企業股份有限公司

法定代理人  吳俊德  
訴訟代理人  陳新鈞  
被      告  陳進男  


上列當事人間請求清償欠款等事件，本院於民國111年4月25日言
詞辯論終結，判決如下：
    主      文
被告應給付原告新臺幣捌萬陸仟伍佰元，及自民國一一一年三月
二十三日起至清償日止，按週年利率百分之五計算之利息。
被告應返還向原告租借如附表所示之設備，如不能返還時，被告
應賠償原告新臺幣壹萬參仟貳佰伍拾元。
訴訟費用由被告負擔。
本判決第一項得假執行。但被告以新臺幣捌萬陸仟伍佰元為原告
預供擔保，得免為假執行。
本判決第二項得假執行。但被告以新臺幣壹萬參仟貳佰伍拾元為
原告預供擔保，得免為假執行。
    事實及理由
壹、程序方面：
一、按當事人得以合意定第一審管轄法院。但以關於由一定法律
    關係而生之訴訟為限。前項合意，應以文書證之。民事訴訟
    法第24條定有明文。本件依兩造所簽訂之計程車派遣車隊與
    駕駛人定型化契約（下稱系爭契約）第12條約定（見本院卷
    第29頁），雙方合意以臺灣臺北地方法院為第一審管轄法院
    ，故原告向本院提起本件訴訟，核與首揭規定相符，本院就
    本件訴訟自有管轄權，合先敘明。
二、按訴狀送達後，原告不得將原訴變更或追加他訴，但擴張或
    減縮應受判決事項之聲明，不在此限。又不變更訴訟標的，
    而補充或更正事實上或法律上之陳述者，非為訴之變更或追
    加。民事訴訟法第255條第1項第3款及第256條分別定有明文
    。查原告起訴時訴之聲明第2項原為：「被告應返還向原告
    租借之設備及商標物件，現值新臺幣（下同）1萬3,250元。
    」（見本院卷第9至10頁），嗣於民國111年3月31日具狀變
    更聲明第2項為：「被告應返還向原告租借如附表所示之設
    備及商標物件（含智慧手機派遣軟體、出租車頂燈、車隊商
    標貼紙、椅背置物袋、新進隊員教材，下合稱系爭設備)，
    如無法返還，被告應賠償1萬3,250元。」（見本院卷第109
    至110頁），核屬擴張應受判決事項之聲明及更正法律上之
    陳述，與前揭規定相符，應予准許。
三、被告經合法通知，未於言詞辯論期日到場，核無民事訴訟法
    第386條所列各款情形，爰依原告聲請， 由其一造辯論而為
    判決。
貳、實體方面：
一、原告起訴主張：被告於105年8月8日依「交通部公路公共運
    輸提昇計畫補助無障礙計程車作業要點」、「新北市無障礙
    計程車隊經營管理行政契約」，向原告領取購車補助款31萬
    元，並同時購入車牌號碼000－0000號、車身號碼L92SHVA001
    059之無障礙計程車，並與原告簽立系爭契約、計程車派遣
    服務契約書、無障礙計程車駕駛員合約書及購車補助款31萬
    元之領用收據（下稱系爭收據），且向原告租借系爭設備，
    加入原告經營之無障礙計程車隊營運，依約被告須完成每月
    一定趟次之無障礙服務及繳交營運報表供原告查核，每月應
    繳納1,500元之服務費予原告。詎料，被告自110年8月起即
    未依約給付服務費，迄至111年1月止已積欠9,000元，且被
    告於105年8月、106年3月、107年2至4月、107年8月、108年
    10月、109年3至4月皆出現未正常營運、拒絕原告派車服務
    、未載運行動不便乘客、未提供無障礙趟次報表予原告之情
    形，總計已達9個月無實際載運行動不便乘客之紀錄，而原
    告自105年8月起至110年12月止，陸續以簡訊提醒被告繳交
    無障礙營運報表，被告均未置理，原告遂於110年11月12日
    寄發北投一德郵局第000102號存證信函（下稱系爭存證信函
    ）予被告，惟遭退回，故原告依據系爭契約第11條、計程車
    派遣服務契約書第10條第1款、第2款、無障礙計程車駕駛員
    合約書第20條第4款、第5款等規定，請求解除與被告簽立之
    契約。又依系爭收據、無障礙計程車駕駛員合約書第20條第
    7款、第8款等規定，請求被告依違約及未履約月數比率退還
    購車補助款及給付懲罰性違約金，合計8萬6,500元，其細目
    如下：（一）購車補助款4萬6,500元：購車補助款31萬元÷
    應履約月數60月×未履約月數9月＝4萬6,500元（元以下4捨5
    入）。（二）懲罰性違約金3萬1,000元：購車補助款31萬元
    ×10%＝3萬1,000元。（三）欠繳服務費9,000元：每月服務費
    1,500元×6個月＝9,000元等語。並聲明：（一）被告應給付
    原告8萬6,500元，及自起訴狀繕本送達翌日起至清償日止，
    按週年利率5%計算之利息。（二）被告應返還向原告租借之
    系爭設備，如無法返還，被告應賠償1萬3,250元。（三）原
    告願供擔保請准宣告假執行。
二、被告經合法通知，未於言詞辯論期日到場，亦未提出書狀作
    何聲明或陳述。
三、經查，原告主張之上開事實，業據提出交通部公路公共運輸
    提昇計畫補助無障礙計程車作業要點、無障礙計程車隊經營
    管理行政契約、系爭契約、計程車派遣服務契約書、收費說
    明暨費率方案選擇表、無障礙計程車駕駛員合約書、系爭收
    據、帳卡、簡訊紀錄、系爭存證信函、退件封面、租借設備
    清單、駕駛執照及計程車駕駛人執業登記證等件為證，核屬
    相符，而被告已於相當時期受合法通知，未於言詞辯論期日
    到場，亦未提出任何書狀爭執，自堪信原告上開主張為真實
    。從而，原告依據系爭契約法律關係請求：（一）被告給付
    8萬6,500元，及自起訴狀繕本送達翌日即111年3月23日（見
    本院卷第91頁）起至清償日止，按週年利率5%計算之利息。
    （二）返還向原告租借之系爭設備，如無法返還，被告應賠
    償1萬3,250元，為有理由，應予准許。
四、本件係就民事訴訟法第第427條第1項訴訟適用簡易程序所為
    被告敗訴之判決，依同法第389條第1項第3款規定，應依職
    權宣告假執行，此部分原告雖陳明願供擔保聲請宣告假執行
    ，然其聲請僅係促使法院為職權之發動，爰不另為假執行准
    駁之諭知。並依同法第392條第2項規定，依職權宣告被告預
    供擔保後，得免為假執行。
五、訴訟費用負擔之依據：民事訴訟法第78條。
中　　華　　民　　國　　111 　年　　4 　　月　　29　　日
                  臺北簡易庭  法  官  陳家淳
以上正本證明與原本無異。
如不服本判決，應於判決送達後20日內向本庭（臺北市○○○路
0段000巷0號）提出上訴狀。（須按他造當事人之人數附繕本）
如委任律師提起上訴者，應一併繳納上訴審裁判費。
中　　華　　民　　國　　111 　年　　5 　　月　　6 　　日
                              書記官  蘇炫綺 
附表：
編號 品名 廠牌型號 內容物描述 數量 價值（新臺幣） 1 智慧手機派遣軟體 黃冠大車隊 具衛星定位功能計程車派遣專用軟體 1 1萬2,000元 2 出租車頂燈 金華企業 印有皇冠商標之計程車出租燈，白底ABS材質 1 150元 3 車隊商標貼紙 東捷公司 印有皇冠商標之左右車門識別貼紙 2 100元 4 椅背置物袋 豐特企業 插卡印有皇冠商標之椅背置物袋，高54CM×寬48CM，9袋型 1 500元 5 新進隊員教材 皇冠大車隊 印有皇冠商標隊員手冊及注意事項 1 500元 6    合計 1萬3,250元